【裁判字號】    99,易,1021
【裁判日期】    990824
【裁判案由】    竊盜等
【裁判全文】
臺灣臺南地方法院刑事判決              99年度易字第1021號
公  訴  人  臺灣臺南地方法院檢察署檢察官
被      告  丁○○
上列被告因竊盜等案件，經檢察官提起公訴（99年度偵字第9769
號），被告於本院準備程序中，先就被訴事實均為有罪之陳述，
經本院裁定進行簡式審判程序，判決如下：
    主  文
丁○○攜帶兇器竊盜，累犯，處有期徒刑柒月；扣案之扳手壹支
沒收。又攜帶兇器竊盜，未遂，累犯，處有期徒刑肆月；扣案之
扳手壹支沒收；應執行有期徒刑玖月；扣案之扳手壹支沒收。
    事  實
一、丁○○於民國90年間因犯竊盜罪，經臺灣高等法院臺南分院
    ，以91年度上訴字第505號案，判處有期徒刑3年6月，刑前
    強制工作期間3年確定，甫於96年5月30日因假釋交付保護管
    束期滿執行完畢，仍不知悔改。復基於意圖為自己不法所有
    竊取他人財物之犯意，分別：
  (一)因缺錢花用，於99年6月20日上午9時20分許，攜帶其所有金
    屬製質地堅硬，長約8公分、寬約3公分，客觀上可供作兇器
    使用之六角扳手套上一字型起子頭1支(以下簡稱扳手)，前
    往臺南市○區○○街1段72號前，見林旻鋐所有車牌號碼539
    -HBT號重型機車停放該處，即以上開扳手前端之一字型起子
    插入機車電門開關啟動竊取之，得手後將該機車拆解以零件
    出售，售得新台幣2500元，嗣經林旻鋐發現機車遭竊報警調
    閱現場監視錄影畫面循線查獲上情。
  (二)丁○○因其所有之機車(車號TBC-217號)與他人車輛發生撞
    擊需零件替換，竟另行起意，於99年6月21日下午4時5分許
    ，攜帶上揭扳手1支，前往臺南市○區○○路1段239號前，
    見乙○○所使用(其兄吳東陵所有)之車牌號碼550-HB V 號
    重型機車停放該處，竟萌毀損之故意，以上開扳手前端一字
    型起子頭插入該機車電門，毀損該電門開關欲啟動機車而著
    手行竊，經在現場附近之乙○○發現後丁○○隨即逃離現場
    ，嗣乙○○報警處理，於員警處理中丁○○又返回現場經警
    當場查獲，並扣得上開扳手1支(一字型起子頭，因插入乙○
    ○機車電門時部分斷裂，丁○○於逃離過程中將一字型起子
    頭剩餘部分丟棄於台南市運河中) 。
二、案經林旻鋐、乙○○提起告訴及臺南市警察局第六分局報告
    臺灣臺南地方法院檢察署檢察官偵查起訴。
    理  由
一、按本件被告丁○○所犯均為死刑、無期徒刑、最輕本刑3年
    以上有期徒刑以外之罪，亦非屬高等法院管轄之第一審案件
    ，其於本院準備程序進行中，先就被訴事實均為有罪之陳述
    ，經告知簡式審判程序之旨，並聽取檢察官、被告之意見後
    ，本院合議庭依刑事訴訟法第273條之1第1項裁定進行簡式
    審判程序，是本案之證據調查，依同法第273條之2規定，不
    受同法第159條第1項、第161條之2、第161條之3、第163條
    之1，及第164條至第170條所規定證據能力認定及調查方式
    之限制，合先敘明。
二、上開犯罪事實，業據被告於警詢(於警詢中僅坦承事實(二)部
    分，見警卷第6-8頁)、偵查(見偵卷第20、21頁「僅坦承事
    實(二)部分」、第33-35頁「全部坦承」)、本院準備程序及審
    理中均坦承不諱(見本院卷第26-30頁)，核與證人即告訴人
    林旻鋐(僅於竊盜部分提出告訴)、乙○○於警詢中之證述大
    致相符（見警卷4、5、1-3頁)，且有搜索扣押筆錄(見警卷
    第11頁)、扣押物品目錄表(見警卷第12頁)、贓物認領保管
    單(見警卷第15頁)、臺南市警察局車輛協尋電腦輸入單各1
    份(見警卷第16頁)、監視錄影器翻拍照片(見警卷第18、19
    頁、偵卷第29頁下方、30頁下方)及蒐證照片(見警卷第17、
    20-22頁)在卷可資佐證，足認被告上揭任意性之自白確與事
    實相符，被告犯行洵堪認定，應予依法論科。
三、按所謂兇器，其種類並無限制，凡客觀上足對人之生命、身
    體、安全構成威脅，具有危險性之兇器均屬之，且祇須行竊
    時攜帶此種具有危險性之兇器為已足，並不以攜帶之初有行
    兇之意圖為必要（最高法院79年臺上字第5253號判例意旨參
    照）；查被告於上開時地持以竊盜所用之扳手1支為金屬材
    質，長約8公分、寬約3公分（見警卷第17頁右下方照片），
    質地堅硬，足以破壞機車之電門鎖，依社會通念，若持之以
    攻擊人體，自能成傷，客觀上上開扳手自足以對人之生命、
    身體、安全構成威脅，為具有危險性之兇器無疑。核被告於
    事實欄(一)部分，所為係犯刑法第321條第1項第3款之攜帶兇
    器加重竊盜罪；於事實欄(二)部分，被告以扳手毀損告訴人丙
    ○○使用之機車電門，然未生竊得財物之結果，所為係犯刑
    法第354條之毀損罪及刑法第321條第2項、第1項第3款之攜
    帶兇器加重竊盜未遂罪。被告就事實(二)部分，已著手於竊盜
    行為之實施，未生竊得機車之結果，為未遂犯，爰依刑法第
    25條第2項之規定，按既遂之刑減輕之。又被告以破壞機車
    之電門鎖之毀損行為，同時著手實施竊盜犯行，所犯上述2
    罪，係以1行為觸犯2罪名之想像競合犯，應依刑法第55條前
    段規定，從一重之竊盜未遂罪處斷。被告所犯上開攜帶兇器
    加重竊盜罪及攜帶兇器加重竊盜未遂罪2罪名間，犯意有別
    ，應予分論併罰。再被告有上揭論罪科刑與執行記錄，有臺
    灣高等法院被告前案紀錄表可稽(見本院卷第9頁最下方)，
    其於前開有期徒刑執行完畢後5年內，故意再犯本件有期徒
    刑以上之2罪，均為累犯，各應依刑法第47條第1項規定加重
    其刑，並就上揭事實(二)加重竊盜未遂罪部分犯行，予以依法
    先加後減之。茲審酌被告前已有多次竊盜前科，經徒刑之處
    遇後，竟仍不知悔改，再犯本案，顯見其法紀觀念薄弱，未
    能自前所受刑之執行記取教訓，復猶不思循正途賺取所需，
    僅因貪圖小利，即再犯本件2次竊盜犯行，足見其漠視他人
    財物之所有權，對民眾財產安全及社會治安均非無相當危害
    ，惟念其犯後始終坦承犯行，表現悔意，兼衡被告犯罪時所
    採取之手段、所造成之損害，暨被告之學歷、職業、家庭狀
    況等一切情狀，爰分別量處如主文所示之刑，及定其應執行
    之刑，又扣案扳手1支，係被告所有並供其持以犯上開事實
    欄(一)、(二)所述之加重竊盜既遂及未遂罪乙情，業經被告陳明
    在卷（見本院卷第29頁），公訴意旨稱被告僅持以犯事實(二)
    部分竊盜罪似有誤會，應併依刑法第38條第1項第2款規定，
    宣告沒收之。
據上論斷，應依刑事訴訟法第273條之1第1項、第299條第1項前
段，刑法第321條第1項第3款、第2頁、第47條第1項、第25條第2
項、第55條、第51條第5款、第38條第1項第2款，判決如主文。
本案經檢察官 甲○ 到庭執行職務
中    華    民    國    99    年    8     月    24    日
                      刑事第六庭    法  官  蔡直青
以上正本證明與原本無異。
如不服本判決應於收受本判決後10日內向本院提出上訴書狀，並
應敘述具體理由。其未敘述上訴理由者，應於上訴期間屆滿後20
日內向本院補提理由書狀（均須按他造當事人之人數附繕本）「
切勿逕送上級法院」。
                                    書記官  黃鋕偉
中    華    民    國    99    年    8     月    24    日
附錄論罪科刑法條：
中華民國刑法第320條第1項
（普通竊盜罪）
意圖為自己或第三人不法之所有，而竊取他人之動產者，為竊盜
罪，處5年以下有期徒刑、拘役或5百元以下罰金。
中華民國刑法第321條
（加重竊盜罪）
犯竊盜罪而有左列情形之一者，處 6 月以上、 5 年以下有期徒
刑：
  一、於夜間侵入住宅或有人居住之建築物、船艦或隱匿其內而
      犯之者。
  二、毀越門扇、牆垣或其他安全設備而犯之者。
  三、攜帶兇器而犯之者。
  四、結夥三人以上而犯之者。
  五、乘火災、水災或其他災害之際而犯之者。
  六、在車站或埠頭而犯之者。
前項之未遂犯罰之。

司法院資訊處製作；財團法人民間司法改革基金會備份。
